臺灣高等法院臺中分院刑事裁定　
111年度聲字第2144號

聲  請  人  臺灣高等檢察署臺中檢察分署檢察官     
受  刑  人  陳志明




上列聲請人因受刑人數罪併罰有二裁判以上，聲請定其應執行之
刑（聲請案號：111年度執聲字第930號），本院裁定如下：
    主  文
陳志明因犯如附表所示各罪所處之刑，應執行有期徒刑肆年陸月
。
    理  由
一、聲請意旨略以：受刑人陳志明（下稱受刑人）因犯附表所示
    各罪，先後經判決確定如附表所示，應依刑法第53條、第51
    條第5 款規定定其應執行之刑，爰依刑事訴訟法第477 條第
    1 項規定聲請裁定等語。
二、定應執行刑，不僅攸關國家刑罰權之行使，於受刑人之權益
    亦有重大影響，除顯無必要或有急迫情形外，法院於裁定前
    ，允宜予受刑人以言詞、書面或其他適當方式陳述意見之機
    會，程序保障更加周全。但現行刑事訴訟法尚無法院於定應
    執行刑裁定前應予受刑人以言詞或書面陳述意見機會之特別
    規定，原審縱未予抗告人言詞陳述意見即行裁定，尚難遽指
    為違法（最高法院111年度台抗字第218號裁定意旨參照）。
    本院審查如附表所示相關判決後，認為檢察官的聲請符合法
    律規定，並考量本件合併定刑之案件情節單純，可以減讓的
    刑期幅度有限，顯無必要再命受刑人以言詞、書面或其他適
    當方式陳述意見，及受刑人的犯罪時間接近、所犯均係其利
    用違法經營期貨事業而犯之期貨交易法及偽造文書案件，在
    不逾越內部界限及外部界限（即如附表編號1至9所示之刑，
    各刑最長期即有期徒刑2年8月以上，各刑合併之刑期即有期
    徒刑12年2月以下，並受各刑曾定應執行刑總和即5年4月之
    拘束）之範圍內，合併定其應執行刑如主文所示。
三、依刑事訴訟法第477條第1項，刑法第53條、第51條第5款，
    裁定如主文。
中　　華　　民　　國　　111 　年　　10　　月　　26  　日
　　　　　　　 刑事第四庭    審判長法　官    蔡名曜
　　　　　　　　　　　　　　　　　 法　官    邱鼎文
　　　　　　　　　　　　　　　　　 法　官    鄭永玉
　　　　　　　　　　　　　　　　　 
以上正本證明與原本無異。
如不服本裁定，應於收受送達後5日內向本院提出抗告書狀(須附
繕本)。因疫情而遲誤不變期間，得向法院聲請回復原狀。

　　　　　　　　　　　　　　　　　 書記官    林姿妤　　　　
中　　華　　民　　國　　111 　年　　10　　月　　26　　日


附表：受刑人陳志明定應執行刑案件一覽表　
編        號  1 2 3 罪         名  偽造文書 期貨交易法 偽造文書 宣    告   刑  有期徒刑1年4月 有期徒刑2年8月 有期徒刑1年2月 犯  罪 日  期  98.10.02 98.08.14 99.04.14 偵查(自訴)機關年度案號  臺中地檢99年度偵字第3727號等 臺中地檢99年度偵字第3727號等 臺中地檢99年度偵字第3727號等 最後事實審 法    院 臺中高分院 臺中高分院 臺中高分院  案    號 105年度重金上更一字第1號 109年度重金上更二字第15號 109年度重金上更二字第15號  判決日期 108.03.20 111.06.15 111.06.15 確定判決 法    院 最高法院 最高法院 最高法院  案    號 108年度台上字 第1735號 110年度台上字 第4865號 110年度台上字 第4865號  確定日期 109.06.17 111.09.28 111.09.28 宣告刑得否易科罰金或易服社會勞動  不得易科罰金 不得易服社會勞動 不得易科罰金 不得易服社會勞動 不得易科罰金 不得易服社會勞動 備         註  臺中地檢109年度執字第10043號(因縮短刑期假釋出監付保護管束，保護管束期滿未經撤銷，視為已執畢) 臺中地檢111年度執字第12035號     編號2至9經本院上開判決定應執行有期徒刑4年  


編        號  4 5 6 罪         名  偽造文書 偽造文書 偽造文書 宣    告   刑  有期徒刑11月 有期徒刑1年1月 有期徒刑1年3月 犯  罪 日  期  97.03.31 98.10.13 98.07.01 偵查(自訴)機關年度案號  臺中地檢99年度偵字第3727號等 臺中地檢99年度偵字第3727號等 臺中地檢99年度偵字第3727號等 最後事實審 法    院 臺中高分院 臺中高分院 臺中高分院  案    號 109年度重金上更二字第15號 109年度重金上更二字第15號 109年度重金上更二字第15號  判決日期 111.06.15 111.06.15 111.06.15 確定判決 法    院 最高法院 最高法院 最高法院  案    號 110年度台上字 第4865號 110年度台上字 第4865號 110年度台上字 第4865號  確定日期 111.09.28 111.09.28 111.09.28 宣告刑得否易科罰金或易服社會勞動  不得易科罰金 不得易服社會勞動 不得易科罰金 不得易服社會勞動 不得易科罰金 不得易服社會勞動 備         註  臺中地檢111年度執字第12035號     編號2至9經本院上開判決定應執行有期徒刑4年   


編        號  7 8 9 罪         名  偽造文書 偽造文書 偽造文書 宣    告   刑  有期徒刑9月 有期徒刑1年3月 有期徒刑1年9月 犯  罪 日  期  98.04.02 98.10.07 99.03.30 偵查(自訴)機關年度案號  臺中地檢99年度偵字第3727號等 臺中地檢99年度偵字第3727號等 臺中地檢99年度偵字第3727號等 最後事實審 法    院 臺中高分院 臺中高分院 臺中高分院  案    號 109年度重金上更二字第15號 109年度重金上更二字第15號 109年度重金上更二字第15號  判決日期 111.06.15 111.06.15 111.06.15 確定判決 法    院 最高法院 最高法院 最高法院  案    號 110年度台上字 第4865號 110年度台上字 第4865號 110年度台上字 第4865號  確定日期 111.09.28 111.09.28 111.09.28 宣告刑得否易科罰金或易服社會勞動  不得易科罰金 不得易服社會勞動 不得易科罰金 不得易服社會勞動 不得易科罰金 不得易服社會勞動 備         註  臺中地檢111年度執字第12035號     編號2至9經本院上開判決定應執行有期徒刑4年